臺灣新竹地方法院交通事件裁定　　　　　　　　　　九十三年度交聲字第一三一號
　　移送機關　交通部公路總局新竹區監理所新竹市監理站
　　受處分人
　　即異議人　甲○○
右列異議人對於交通部公路總局新竹區監理所九十三年六月一日竹監新五字第裁五一
─Ｅ00000000號裁決處分，聲明異議，本院裁定如左：
    主    文
原處分撤銷。
甲○○汽車駕駛人，行經有燈光號誌管制之交岔路口闖紅燈；又汽車所有人，使用註
銷之牌照行駛，處罰鍰新臺幣陸仟佰元，並記違規點數點及牌照扣繳。
    理    由
一、按駕駛人駕駛車輛在道路上，應遵守道路交通標誌、標線、號誌之指示、警告、
    禁制規定，道路交通管理處罰條例第四條前段定有明文。次按汽車駕駛人駕駛汽
    車，應遵守道路交通標誌、標線、號誌之指示；汽車行駛至交岔路口，其行進、
    轉彎、應遵守燈光號誌之指示，道路交通安全規則第九十條前段、第一百零二條
    第一項第一款分別定有明文；而道路交通標誌標線號誌設置規則第二百零六條第
    五款第一目規定「圓形紅燈」之行車管制號誌係表示禁止車輛通行，並不得超越
    停止線或進入路口，如汽車駕駛人，駕車行經有燈光號誌管制之交岔路口闖紅燈
    者，處新臺幣（下同）一千八百元以上五千四百元以下罰鍰，道路交通管理處罰
    條例第五十三條亦定有明文。
二、原處分機關交通部公路總局新竹區監理所新竹市監理站（下稱新竹市監理站）裁
    決理由略以：聲明異議人即受處分人甲○○於民國九十二年十一月二十五日下午
    三時五十五分許，駕駛車牌號碼Ｗ三－一八七六號自小客車行經新竹市○○路、
    自由路口時，因駕車行經有燈光號誌管制之交岔路口闖紅燈及使用註銷之牌照行
    駛之交通違規事實，為新竹市警察局交通隊警員陳靜蓮逕行舉發，於九十二年十
    二月二十九日填製竹市警交字第Ｅ00000000號舉發違反道路交通管理事
    件通知單（下稱舉發通知單）送達異議人收受後，異議人未依規定自動繳納罰鍰
    ，亦未依規定到案聽候裁決，新竹市監理站乃於九十三年六月一日以竹監新五字
    第裁五一─Ｅ00000000號裁決書逕行裁決處異議人罰鍰新臺幣六千三百
    元，並牌照扣繳在案。
三、聲明異議意旨略以：異議人即受處分人甲○○於九十二年十一月二十五日（異議
    人之異議狀誤載為九十二年十一月六日）駕駛車牌號碼Ｗ三－一八七六號自小客
    車行經新竹市○○路、自由路口時，將車輛暫停於三向路十字路口之非路口的一
    邊，異議人依車輛暫停路旁之方式，依規定將車輛緩慢行駛，沿著路邊停靠在非
    路口之一邊，並未妨礙其他車輛之行駛，而且駕駛人即異議人仍然坐在車輛中，
    並未熄火離開，而所停之區域亦無劃有紅線之禁止暫停標線，因此與逕行舉發之
    舉發通知單中所說之不遵守道路標線之規定並不相符，由於舉發通知單中所附相
    片並未清楚顯示此路口為三向路口，因此對於此舉發通知單之開立，似有誤導之
    作用，爰依法聲明異議云云。
四、經查：
  (一)異議人於前揭時、地駕駛前開自小客車行經有燈光號誌管制之交岔路口闖紅燈及
    使用註銷之牌照行駛之交通違規事實，有新竹市警察局交通隊九十二年十二月二
    十九日竹市警交字第Ｅ00000000號舉發通知單、交通部公路總局新竹區
    監理所九十三年六月一日竹監新五字第裁五一─Ｅ00000000號裁決書影
    本各一紙附卷可稽。又異議人於九十三年七月二十一日本院訊問時，已陳明本件
    聲明異議只就車輛行經有號誌之路口闖紅燈的部分異議，其他裁決之內容並沒有
    要異議，有異議人該日於本院之訊問筆錄在卷可稽，合先敘明。
  (二)異議人於九十三年七月二十一日本院訊問時辯稱：「本件我提出異議的路口是三
    向的路口，當時我把車子停在靠路邊的位置，我只是要暫時停車，並沒有久留的
    意思，我也沒有要闖紅燈，因為我要載小孩下課。我確實沒有闖紅燈，我只是靠
    近路邊，而且我慢慢要停下來。我只是要暫停而已。」云云，惟查，新竹市監理
    站於為前揭裁決處分前，曾發函向原舉發機關即新竹市警察局查證，經新竹市警
    察局於九十三年五月十二日以竹市警交字第０九三００三三八二七號函回覆：「
    本案經交舉發單位查證，違規事實十分明確，舉發無訛，如附採證相片違規車輛
    為第三車道無訛，依該採證相片顯示，該車係紅燈亮後七‧六秒超越停止線，第
    二張採證相片係紅燈亮後八‧四秒，以時速九公里有持續行駛行為且妨害其他方
    向人、車通行。（依據七十六年五月二十九日行政院七十六交字第一一二九六號
    函核定規定：車輛面對圓形紅燈時仍逕予穿越路口至銜接路段，含左轉、直行、
    迴轉及右轉即視為闖紅燈之行為）」等語明確，且依卷附之採證相片二幀所示，
    該路口係交岔路口，而交岔路口不得臨時停車；汽車行駛至交岔路口，其行進、
    轉彎、應遵守燈光號誌之指示，道路交通安全規則第一百零二條第一項第一款、
    第一百十一條第一項第二款分別定有明文，揆諸前揭規定可知，交岔路口係禁止
    臨時停車處所，至設有禁止臨時停車之紅實線標線不得臨時停車之規定，係另為
    道路交通安全規則第一百十一條第一項第三款所規定之禁止臨時停車處所之一，
    是該交岔路口本即為禁止臨時停車處所，而毋須另劃有禁止臨時停車之紅色標線
    始足表示，且汽車行駛至交岔路口，其行進復應遵守燈光號誌之指示，而「圓形
    紅燈」之行車管制號誌係表示禁止車輛通行，並不得超越停止線或進入路口，異
    議人所駕駛車輛依卷附之採證相片二幀，已足顯示異議人於紅燈亮起後仍持續行
    駛前進中，此亦為異議人所坦認，業如前述，是異議人不得以其係臨時停車而圖
    解免其於交岔路口闖紅燈之交通違規事實，至異議人所謂之「暫停路邊」之闖紅
    燈行為，只要一有闖紅燈之行為即為前揭道路交通管理處罰條例第五十三條規定
    所處罰之行為。至舉發通知單之違規事實係載明駕車行經有燈光號誌管制之交岔
    路口闖紅燈及使用註銷之牌照行駛，並未有如異議人所提舉發通知單中不遵守道
    路標線之規定之異議意旨，且與本件裁決處罰異議人於交岔路口闖紅燈之交通違
    規行為尚屬無涉，附此敘明。
  (三)綜上，異議人確有於前開時、地駕車行經有燈光號誌管制之交岔路口闖紅燈之違
    規行為，原處分機關依道路交通管理處罰條例第五十三條、第十二條第一項第四
    款、第二項之規定，裁處異議人罰鍰六千三百元，並牌照扣繳，固非無見，然原
    處分機關疏未援引同條例第六十三條第一項第三款之規定，記違規點數三點，是
    本件異議人之異議雖無理由，然原處分機關之處分既有前開瑕疵可指，顯屬不當
    ，本院自應予以撤銷，另依道路交通管理處罰條例第五十三條、第十二條第一項
    第四款、第二項及第六十三條第一項第三款之規定，裁處如主文所示。
據上論斷，應依道路交通案件處理辦法第二十條前段，裁定如主文。
中　　　華　　　民　　　國　　九十三　　年　　　九　　　月　　　七　　　日
                                    臺灣新竹地方法院交通法庭
                                        法  官  林  秋  宜
右正本證明與原本無異。
如不服本裁定，應於裁定送達後五日內向本院提出抗告狀。
                                        書記官  鄭  明  枝
中　　　華　　　民　　　國　　九十三　　年　　　九　　　月　　　七　　　日
